臺灣高等法院臺南分院刑事判決
　　　　　　　　　　　　　　　　 94年度上訴字第172號　Ａ
上　訴　人　臺灣臺南地方法院檢察署檢察官
被　　　告　甲○○
上列上訴人因被告毒品危害防制條例案件，不服臺灣台南地方法
院93年度訴字第465號中華民國93年11月24日第一審判決（起訴
案號：臺灣台南地方法院檢察署九十三年度毒偵字第六六二號，
併辦案號：九十三年度毒偵字第二三二五號），提起上訴，本院
判決如下：
    主  文
原判決撤銷。
甲○○連續施用第一級毒品，累犯，處有期徒刑拾壹月；又連續
施用第二級毒品，累犯，處有期徒刑捌月；應執行有期徒刑壹年
肆月。
    事  實
一、甲○○曾於民國九十年間，因違反槍砲彈藥刀械管制條例案
    件，經本院判處有期徒刑三月確定，另與麻醉藥品管理條理
    案件，定執行刑，甫於九十二年三月三十一日執行完畢，猶
    不知悔改。
二、甲○○前因施用第二級毒品海洛因案件，經台灣台南地方法
    院八十九年度毒聲字第三七○七號觀察、勒戒後，認無繼續
    施用毒品之傾向，由臺灣台南地方法院檢察署檢察官於九十
    年十一月十九日，以九十年度毒偵字第二一七○號、九十年
    度毒偵緝字第五三七號不起訴處分確定，並於九十年十一月
    二十一日觀察、勒戒執行完畢釋放。
三、甲○○明知海洛因、安非他命係毒品危害防制條例所明定之
    第一級、第二級毒品，不得持有及施用，竟於釋放後五年內
    又基於施用第一級毒品海洛因、第二級毒品安非他命之犯意
    ，於九十三年三月一日晚間八時許，在台南市○○區○○路
    一段六九八巷八一號住處，以燒烤之方式施用第一級毒品海
    洛因及第二級毒品安非他命各一次。嗣於九十三年三月三日
    經其同意採驗尿液，而獲上情。
四、甲○○猶未知悔改，承上開施用第一、二級毒品之概括犯意
    ，於民國九十三年三月十一日凌晨一時許回溯前三日內某時
    止，在不詳處所施用第一級毒海洛因及第二及毒品安非他命
    ，嗣經警於九十三年三月十一日採其尿液送驗、呈嗎啡及安
    非他命陽性反應。
五、案經臺南市警察局第六分局報請臺灣臺南地方法院檢察署檢
    察官偵查起訴及臺灣臺南地方法院檢察署檢察官移送併案審
    理。
    理  由
一、前揭犯罪事實，業據被告於本院審理坦承不諱，且被告經採
    尿送驗結果，呈嗎啡、安非他命陽性反應，有台南市衛生局
    及二紙及長榮大學毒物研究中心檢驗成績書一紙附卷可稽，
    足見被告自白與事實相符，應堪採信，本件事證明確，被告
    犯行洵堪認定，應依法論科。
二、被告前因施用第二級毒品海洛因案件，經台灣台南地方法院
    八十九年度毒聲字第三七○七號觀察、勒戒後，認無繼續施
    用毒品之傾向，由臺灣台南地方法院檢察署檢察官於九十年
    十一月十九日，以九十年度毒偵字第二一七○號、九十年度
    毒偵緝字第五三七號不起訴處分確定，並於九十年十一月二
    十一日觀察、勒戒執行完畢釋放，有上開不起訴處分書影本
    在卷可稽，於釋放後五年內又基於施用第一級毒品海洛因、
    第二級毒品安非他命之犯意，於九十三年三月一日晚間八時
    許及同年三月十一日凌晨一時許回溯前三日內，在台南市○
    ○區○○路一段六九八巷八一號住處及不詳處所，施用第一
    級毒品海洛因及第二級毒品安非他命，係於釋放後，五年內
    再犯施用第一級、第二級毒品之罪。查海洛因、安非他命依
    毒品危害防制條例第二條第二項第一、二款規定係屬第一、
    二級毒品，核被告所為，係犯毒品危害防制條例第十條第一
    、二項之施用第一級毒品海洛因罪及施用第二級毒品安非他
    命罪。被告持有第一、二級毒品海洛因、安非他命之低度行
    為，為施用之高度行為所吸收，不另論罪。被告先後二次施
    用第一、二級毒品之行為，各時間緊接，各觸犯構成要件相
    同之罪名，均顯係基於概括犯意反覆為之，應各依連續犯之
    規定論以一罪，並各依法加重其刑。被告所犯施用第一級、
    第二級毒品二罪間，犯意各別，罪名互異，應分論併罰。被
    告九十三年三月十一日凌晨一時許回溯前三日內施用第一、
    二級毒品（併辦部分），雖未據公訴人起訴，惟與已起訴且
    論罪部分有連續犯之裁判上一罪關係，應為起訴效力所及，
    本院自應依法併予審理。被告有事實欄所載之前科紀錄，有
    台灣高等法院被告全國前案紀錄表在卷可按，其於執行後五
    年之內再犯本件有期徒刑以上之罪，為累犯，應依法遞加重
    其刑。
三、原審予以論罪科刑，固非無見，惟查被告於九十三年三月十
    一日凌晨一時許回溯前三日內施用第一、二級毒品（併辦部
    分），係檢察官移送併辦，原審未及審理，尚有未洽，檢察
    官上訴，據此指摘原判決不當，為有理由，應由本院將原判
    決撤銷改判，爰審酌被告前有施用毒品前科，竟再連續施用
    ，顯見其意志不堅，惟犯罪後態度良好等一切情狀，分別量
    處如主文所示之刑，並定應執行之刑，以資懲儆。
據上論結，應依刑事訴訟法第369條第1項前段、第364條、第299
條第1項前段、毒品危害防制條例第10條第1項、第2項，刑法第
11條前段、第47條、第56條、第51條第5款，判決如主文。
本案經檢察官吳萃芳到庭執行職務。
中　　華　　民　　國　　94　　年　　4 　　月　　19　　日
                  刑事第三庭    審判長法　官　陳義仲
                                      法　官　宋明蒼
                                      法　官　楊子莊
以上正本證明與原本無異。
施用第一級毒品如不服本判決，應於收受本判決後十日內向本院
提出上訴書狀。其未敘述上訴理由者並得於提起上訴後十日內向
本院補提理由書狀（均須按他造當事人之人數附繕本）「切勿逕
送上級法院」。
施用第二級毒品不得上訴。
　　　　　　　　　　　　　　　　　　　書記官　王全龍
中　　華　　民　　國　　94　　年　　4 　　月　　21　　日
附錄法條：
毒品危害防制條例第十條第一項、第二項：
施用第一級毒品者，處六月以上五年以下有期徒刑。
施用第二級毒品者，處三年以下有期徒刑。
